# **Guilherme Delgado**

gcdelgado15@gmail.com / (+55) 31991993745 / Belo Horizonte, MG

#### Resumo

Engenheiro de dados com 6 anos de experiência em dados, especializado em desenvolver e manter modelos de análise e predição. Com um perfil ágil e proativo, sou capaz de adaptar-me rapidamente a novas tecnologias e metodologias, antecipando necessidades e solucionando problemas de forma eficiente. Tenho experiência em conduzir estudos ad hoc e em criar pipelines de monitoramento para garantir a eficácia dos modelos desenvolvidos. Meu foco é construir soluções de ponta a ponta que tragam benefícios significativos para a empresa, com ênfase na modelagem descritiva e preditiva, além de garantir a documentação e os fluxos de trabalho do setor.

## Objetivo

Atuar como Engenheiro de Dados ou Analista de Dados, contribuindo para o desenvolvimento e manutenção de modelos analíticos.

#### **Habilidades**

- Programming Languages: Python, SQL, C/C++, JavaScript, R, MATLAB, PHP, VBA, R
- Data Technologies: PySpark, ETL, Databricks, AWS (Lambda, S3, Redshift, Glue), MongoDB, DynamoDB, Streamlit
- Machine Learning: Deep Learning, TensorFlow, Scikit-learn, algoritmos de ML, LLMs, NLP
- Data Visualization: Power BI, Matplotlib, Seaborn
- DevOps Tools: Git, GitHub, GitLab, Azure DevOps
- · Agile Methodologies: KanBan, Scrum
- Web Technologies: HTML/CSS
- Office Applications: Microsoft Office Suite

#### Certificados

 $PCAP^{\text{TM}}$  – Certified Associate Python Programmer, PCEP – Certified Entry-Level Python Programmer, Intro to Python for Data Science Course, Desvendando a Indústria 4.0

	Línguas	
Português, Inglês, Espanhol, Coreano		
	Links	

**LinkedIn** 

**Kaggle** 

**GitHub** 

Portfólio

#### Experiências

#### Lider Técnico de dados

Enacom - Handcrafted Technologies • Belo Horizonte, MG

08/2023 - 06/2024

Liderando, coordenando e instruindo a equipe de dados na construção de processos ETL para projetos complexos para clientes do setor da indústria como Gerdau e VLi. Nossas transformações foram construídas com PySpark e SQL para maior eficiência. Os dados eram armazenados principalmente no Databricks Lakehouse, conectando-se à infraestrutura do cliente por meio do Kafka.

#### Analista de dados

Enacom - Handcrafted Technologies • Belo Horizonte, MG

08/2019 - 08/2023

Análise massiva de dados, usando principalmente Python e bibliotecas de análise estatística, bem como bibliotecas de visualização. Formulação de modelos de Machine Learning para prever o comportamento do banco de dados (usando tecnologias de banco de dados como SQL e MongoDB, por exemplo). Compreensão no processamento e análise de grandes quantidades de dados utilizando PySpark e Pandas, algoritmos de ML e árvores de decisão para treinamento de modelos.

## Estagiário de Visão Computacional

Enacom - Handcrafted Technologies • Belo Horizonte, MG

08/2018 - 08/2019

Segmentação de sangramento de acidente vascular cerebral em cérebros humanos (AVC) com base em tomografia computadorizada (Projeto I sklera para o parceiro Pardini). A arquitetura do projeto foi feita em serverless (lambda) da AWS, com suporte de SQS, S3, Topic, entre outras ferramentas. Backend desenvolvido em JavaScript e algoritmo de reconhecimento de sangramento desenvolvido em Python, com uso principalmente de TensorFlow. Reconhecimento de caracteres em placas metálicas dispostas no chão de fábrica, implantado para adquirir imagens captadas por celular ou câmera e retornar o identificador de cada placa metálica presente na imagem.

## Estagiário

Soft Computing Laboratory - Yonsei University • Seoul

07/2016 - 08/2016

Projeto para reconhecer padrões de áudio relacionados a diferentes sons vindos de um carro de corretora. O objetivo do projeto era criar um algoritmo que padronizasse certos sons, reconhecendo qual era o defeito do carro a partir de todos os dados de áudio fornecidos. Algoritmos de aprendizado de máquina totalmente desenvolvidos em Python.

## Estagiário

Advanced Institute of Convergence Technology • Seoul 12/2015 - 02/2016

12/2015 - 02/2016

Trabalhei com Arduino e Matlab em um projeto de captura de movimento. O projeto tinha como objetivo detectar que tipo de movimento uma pessoa estava fazendo (em uma dança) e, dependendo dos dados, conseguimos coordenar e dizer ao usuário que tipo de emoção essa pessoa estava sentindo naquele momento.

### Educação

# Engenharia de Controle e Automação

UFMG • Belo Horizonte, MG 08/2019

Aprofundamento em Programação, Equipamentos Eletrônicos e Circuitos, Sinais e Sistemas.

# **Electrical Engineering**

Yonsei University (연세대학교) · Seoul

## 08/2016

Cursos relevantes em Sinais e Sistemas de Controle, Inteligência Artificial e Robótica